---
title: "lab2"
output:
  html_notebook:
    toc: yes
    toc_float: yes
  html_document:
    df_print: paged
    toc: yes
    toc_float: yes
editor_options: 
  chunk_output_type: inline
---

```{r}
install.packages("Hmisc")
```

```{r setup, echo=FALSE, warning=FALSE, message=FALSE}
library(tidyverse)
library(here)
library(Hmisc)
theme_set(theme_bw())
```

```{r}
series = read_csv(here("data/series_from_imdb.csv"),
                  progress = FALSE,
                  col_types = cols(.default = col_double(),
                                   series_name = col_character(),
                                   episode = col_character(), 
                                   url = col_character(),
                                   season = col_character()))
```

Os dados de votação de séries dos usuários do imdb, os quais o script acima captura, serão usados para responder a duas perguntas formuladas em sala de aula.

# 1. Existe correlação linear entre notas e quantidade de votantes?

## 1.1. Hipótese 

Existe uma correlação negaiva, e não necessariamente linear, entre notas e quantidade de votantes de um episódio, pois quanto menos votantes menos conhecida é a série, por ser menos conhecida, quem tem motivação de votar acaba gostando da série.

## 1.2. Análise

O script abaixo calcula a correlação linear entre a coluna user_votes (Referente a quantidade de votos de usuários) e a coluna user_rating (Referente a média da nota das avaliações) de cada episódio presente no dataframe.

A correlação linear de mede a relação estatística (causal ou não) entre duas variáveis, seu valor varia entre -1 e 1 onde
* -1 : relação linear perfeita e negativa
* 0 : ausência de relação linear
* 1 : relação linear perfeita e positiva

Existem vários métodos de calcular a correlação, tais como: Sperarman, Pearson e Kendall. Visto que estamos interessados em observar a correlação linear, usaremos o metodo pearson.

```{r}
cor(series$user_votes, series$user_rating, method="pearson")
```

Podemos ver que a correlação entre o número de votos e a nota de um episódio é fraca e positiva. Para entender melhor a correlação irei plotar o gráfico de dispersão das duas variáveis.

```{r}
ggplot(series, aes(x=user_rating, y=user_votes)) + geom_point()
```

Como é possível observar, há alguns poucos pontos muito acima do normal em user_votes. Irei limitar o eixo y para 50000 votos. Assim, teremos um gráfico que pode ser melhor analisado.


```{r}
ggplot(series, aes(x=user_rating, y=user_votes)) + geom_point() + coord_cartesian(ylim = c(0, 50000))
```

Podemos ver que a maior parte dos episódios apresenta quantidade de vontantes abaixo de 10000. E não necessariamente é verdade que séries com poucos votos são melhor votadas. É mais fácil de acontecer o contrário, episódios muito votados apresentarem notas melhores. Isso explica porque o coeficiente de correlação linear não deu valor negativo. 

Também podemos observar que a correlaçao é, no máximo, moderada entre as duas variáveis, já que a maioria dos episódios apresenta número de votos parecido e apenas uma pequena parcela ultrapassa esse limiar.


# 2. Com o passar das temporadas a quantidade de votantes tende a cair?

## 2.1. Hipótese
Com o passar das temporadas a quantidade de vontantes tende a cair, pois quem não assitiu a primeira temporada náo assistirá a segunda, o que reduz a audiência e consequentemente a quantidade de vontantes. 

## 2.2. Análise

Para responder a essa pergunta irei plotar o gráfico de distribuição da quantidade de votos por temporada, e também uma tabela com as médias da quantidade de votos por temporada.

```{r}

series = series %>% mutate(season = as.integer(season))
series %>% 
    ggplot(aes(x = season, y = user_votes)) + geom_point() + scale_x_continuous(breaks=c(1:34), labels=c(1:34))

knitr::kable(summarise(series %>% group_by(season), media = round(mean(user_votes), 2), cvar = round((sd(user_votes) / mean(user_votes)), 2)), col.names = c("Temporada", "Média", "Coeficiente de Variação"))
```

É possível notar que não há grande variação nas primeiras 10 temporadas, a média e a distribuição permanecem semelhantes. A partir da temporada 11 há uma grande queda. Isso se dá pelo fato de que existem poucas séries com mais de 10 temporadas, assim a quantidade de séries sendo avaliadas reduz drasticamente. No geral, podemos concluir que nas primeiras temporadas a quantidade de votantes não reduz como o esperado na hipótese. E sobre as temporadas acima da décima podemos concluir pouco pois a amostra é pequena. 

Sabendo disto observaremos agora apenas as séries que tem exatamente 10 temporadas, para que possamos ver uma comparação mais justa entre as temporadas.

```{r}
series %>% 
    group_by(series_name) %>%
    filter(max(season) == 10) %>%
    ungroup() %>%
    ggplot(aes(x = season, y = user_votes)) + 
    geom_bar(stat = "identity") +
    scale_x_continuous(breaks=c(1:10), labels=c(1:10))

```

